# 求助，宣传文化专项发展基金是否可放入资本公积？

提问人：whwx 时间：2012-04-07 10:25:49
最近做一家出版行业公司IPO，遇到这个棘手的问题： 对于宣传文化发展专项资金， 2007 年之前根据 1999 年财公字[1999]436号文《财政部关于宣传文化发展专项资金使用问题的通知》相关规定，宣传文化企业收到财政部门或主管部门拨付的专项资金，用于企业技术改造、设备更新和新华书店网点建设等项目的，作增加企业资本公积处理（该公司属于这种情况）；用于影片摄制、图书出版和奖励项目的，做增加企业补贴收入处理。宣传文化企业收到的贴息资金，作增加企业资本公积处理。 对于 2007 年之后收到宣传文化专项发展资金，依据财政部财教（ 2007 ） 157 号文处理，但该文并未对账务处理进行详细说明， 那用于网点建设的基金在未确认为收入时是否可以继续放入资本公积？还是依照新准则政府补助相关内容放入专项应付款等。

回答人：chenyiwei
个人理解，在确定无需返还的前提下，应按政府补助的原则处理。 请各位有实际经验的网友指正，谢谢。

回答人：chenyiwei
回复 whwx 的帖子
首次执行日之前收到的该项资金，因为当时有明确规定应计入资本公积，所以当时的计入资本公积的处理并无不当。转为执行新准则之后，因为该资金的处理不属于首次执行日追溯调整事项，所以原先形成的资本公积在新准则下继续作为资本公积保留。
转为执行新准则后，应按政府补助处理，因此需对首次执行日后计入资本公积的处理作为差错予以更正，并且补提相关的所得税额。
“把 2000 年 2011 年之间积累在资本公积内的金额准备在 2011 年全部转入政府补助，一次性处理（意思就是这些钱在 2011 年前一笔也没用，所以未产生任何支出或形成资产），一分钱也不交了”这种做法很可能并不恰当，很可能不能消除以前年度累积的税务风险。

提问人：whwx 时间：2012-04-08 11:57:39
回复 chenyiwei 的帖子
以前年度地方税务局未要求对该基金征税，由于未专款专用，所以无法判断该基金哪些形成了资产，哪些化作支出，所以只能在 2011 年申请免税政策，然后做收入。陈老师还有更好的办法么？

回答人：chenyiwei
请了解相关税务规定的网友协助，谢谢。